臺灣苗栗地方法院刑事判決　　　　　　 96年度交簡上字第8號
上　訴　人　臺灣苗栗地方法院檢察署檢察官
被　　　告　甲○○
　　　　　　　　　　　弄60號
上列上訴人因被告公共危險案件，不服本院苗栗簡易庭96年度苗
交簡字第72號，中華民國96年2 月14日第一審簡易判決（聲請簡
易判決處刑案號：96年度偵字第146 號），提起上訴，本院管轄
之第二審合議庭判決如下：
    主  文
原判決撤銷。
甲○○服用酒類，不能安全駕駛動力交通工具而駕駛，累犯，處
有期徒刑陸月，如易科罰金，以新臺幣壹仟元折算壹日。
    犯罪事實及理由
一、本案經本院審理結果，認定之被告甲○○犯罪事實及所憑之
    證據、理由，除量刑理由外，均與第一審判決書所記載之事
    實、證據及理由相同，爰引用之（如附件，但不包括事實及
    理由欄三、（四）量刑理由部分）。
二、上訴意旨略以：被告前有2 次犯酒醉駕車之公共危險案件，
    經法院判刑確定並執行完畢之紀錄，詎仍不思改過，又犯本
    件公共危險案件，顯見其對他人生命、身體安全極度輕視，
    惡性重大，不曾有警惕或悔改之心，恐有再犯之虞，無法坐
    收該法條立法意旨所欲達成保護人民生命、身體安全之目的
    。且被告呼氣酒精濃度值每公升達1.23毫克，超出法定0.55
    毫克甚多，竟仍貿然駕駛重型機車（檢察官上訴書記載為自
    用小客車，顯係誤植）上路，對交通安全造成潛藏重大危險
    。再被告係累犯，自應處以較之前為重之刑，其一再犯罪，
    顯已視法律於無物，豈可遽以輕縱。原審僅判處被告有期徒
    刑4 月，實有過輕甚明，爰提起上訴，請將原判決撤銷，更
    為適當合法之判決等語。
三、本院查：被告再犯本件酒醉駕車之公共危險罪，已係其2 次
    經法院判處罪刑並執行完畢後，第3 度觸犯同一罪名，且其
    為警查獲時，測得之呼氣酒精濃度高達每公升1.23毫克，非
    但遠超過經驗上肇事率為未飲酒者10倍之每公升0.55毫克，
    亦明顯高於其前2 次犯行為警查獲後測得之每公升0.74毫克
    及每公升0.79毫克（參見卷附本院92年度苗交簡字第53號、
    94年度苗交簡字第54號刑事簡易判決），可見被告既未從過
    去所經歷之偵查、審理及刑之宣告、執行程序學得教訓，復
    不曾對其酒醉駕車行為可能對其他用路人生命、身體安全及
    交通秩序造成之重大危害有所體悟，因而無法戒除此一慣行
    ，一犯再犯，甚至變本加厲，則本件如不科以較先前2 次犯
    行更重之刑罰，難期使被告產生警惕之心，改變其對法律及
    他人權益輕忽之態度，以實現刑法第185 條之3 規定之立法
    目的。原審審酌被告已有2 次酒後駕車經法院分別判處有期
    徒刑3 月、4 月之紀錄，仍未能記取教訓，再犯本罪，顯見
    其自制力甚低，及為警查獲時之酒精濃度值、駕駛動力交通
    工具為重型機車、酒後行駛之時間及路段、未肇事產生實害
    等情狀後，僅量處被告與其前次犯行所受宣告刑相等（不含
    易科罰金之折算標準）之有期徒刑4 月，顯屬失之過輕，而
    嫌未恰，從而，上訴人提起上訴為有理由，應由本院將原判
    決撤銷，另為適當之判決。本院審酌被告有2 次竊盜及2 次
    酒醉駕車之公共危險前科（參見卷附臺灣高等法院被告前案
    紀錄表），素行非佳，本件係第3 度觸犯酒醉駕車之公共危
    險罪，犯罪情節與先前2 次幾近雷同，顯見欠缺自省及自制
    能力，又其為警攔檢前已出現車身搖擺不定之不安全駕駛情
    形（參見偵查卷第16頁測試觀察紀錄表所載觀察結果），隨
    後經警測得之呼氣酒精濃度甚高，足認其犯行對他人生命、
    身體安全及交通秩序潛藏之危險性極為重大，惟犯後始終坦
    承犯行，未為無益之辯解或調查證據聲請，再參酌其駕駛之
    動力交通工具為重型機車，行經路段為苗栗縣頭份鎮○市區
    道路等一切情狀，認上訴人求處被告有期徒刑6 月，堪稱允
    當，爰從其所請，量處如主文所示之刑，並諭知易科罰金之
    折算標準。
四、據上論斷，應依刑事訴訟法第455 條之1 第1 項、第3 項、
    第364 條、第369 條第1 項前段、第373 條、第299 條第1
    項前段，刑法第185 條之3 、第47條第1 項、第41條第1 項
    前段，刑法施行法第1 條之1 ，判決如主文。
本案經檢察官石東超到庭執行職務。
中　　華　　民　　國　　96　　年　　5 　　月　　31　　日
　　　　　　　　　刑事第一庭    審判長法  官  劉興浪
                                      法  官  蔡志宏
                                      法　官  羅貞元
以上正本證明與原本無異。
不得上訴。
                                      書記官  劉秋雯
中　　華　　民　　國　　96　　年　　6 　　月　　4 　　日
附錄本判決論罪科刑法條：
中華民國刑法第185條之3
服用毒品、麻醉藥品、酒類或其他相類之物，不能安全駕駛動力
交通工具而駕駛者，處1 年以下有期徒刑、拘役或3 萬元以下罰
金。
